---
title: "108年台北醫學大學生物統計學分班第四次作業"
output: html_document
author: Bo-Jiang Lin
date: 2019-10-20
---
##### 請利用此章節之資料（新生兒持續性肺動脈高壓PPHN），回答下列問題：顯著水準為0.05。

```{r, echo = FALSE}
library("caret")
PP <- read.csv("D:/PPHN.csv", header = TRUE, sep = ",")
colnames(PP)
```

1. 在懷孕週數、出生體重、1分鐘apgar、5分鐘apgar、酸鹼值（PH值）、AaDO2，上述6個變項中，哪個變項在死亡和存活兩組別間，其平均數上具有統計上之顯著差異。使用的統計方法稱為什麼？(選一個變數分析)
```{r}
week_death <- PP$weight[which(PP$death == 1), drop = F]
week_survival <- PP$weight[which(PP$death == 0 & PP$weight <= 4000 & PP$weight >= 2000)]

par(mfcol = c(1, 2))
qqnorm(week_death, ylab = "death")
qqline(week_death, col= "red")
qqnorm(week_survival, ylab = "survival")
qqline(week_survival, col= "blue")
```

```{r}
shapiro.test(week_death)
```

```{r}
shapiro.test(week_survival)
```


```{r}
var.test(week_survival, week_death)
```

```{r}
t.test(week_survival, week_death, var.equal = FALSE)
```


2. 在懷孕週數、出生體重、1分鐘apgar、5分鐘apgar、酸鹼值（PH值）、AaDO2，上述6個變項中，在死亡和存活兩組別間，哪些變項其存活組之中位數是顯著大於死亡組之中位數。使用的統計方法稱為什麼？(選一個變數分析)
```{r}
weight_survival <- PP$weight[which(PP$death == 0)]
weight_death <- PP$weight[which(PP$death == 1)]
par(mfcol = c(1,2))
qqnorm(weight_death, ylab = "weight_death")
qqline(weight_death, col="red")
qqnorm(weight_survival, ylab = "weight_survival")
qqline(weight_survival, col="green")
```

```{r, echo = FALSE}
shapiro.test(weight_death)
```

```{r, echo = FALSE}
shapiro.test(weight_survival)
```


    因weight_survival為非normal distribution，故採用用中位數評估方法 - Wilcoxon Rank SUm test

```{r}
wilcox.test(weight_survival,weight_death)
```

    所以死亡組和存活組的出生體重確實有差異(P-value = 0.03 < 0.05)。

3. 在胎便吸入與否、出生方式、早期破水與否，這三個變項中，哪些變項在死亡和存活兩組間的比例分布是具有顯著差異。使用的統計方法稱為什麼？(選一個變數分析)

```{r}
fecal <- table(PP$fecalInhale, PP$death, dnn = c("fecal inhale","death"))
fecal

fecal_death <- c(fecal[2, 2], rowSums(fecal)[[2]])
nonfecal_death <- c(fecal[1, 2], rowSums(fecal)[[1]])
```

```{r}
prop.test(fecal_death,nonfecal_death)
```

    胎便吸入與否並未造成胎兒死亡(P-value = 0.19 > 0.05，拒絕Ha假設)。

4. 上述1.~3.問題，分別是雙尾檢定、左尾檢定或右尾檢定？

        皆為雙尾檢定(two-tailed)。

5. 上述1.問題中，在檢定兩組平均數是否相等時，你會選擇使用什麼方法？為什麼？需要注意哪些假設及條件。

        先以Shapiro-test確認兩組別的數值是否常態分佈，確認皆為常態分佈，則進行var.test以F-est方式確認兩組的變異數是否相同，則接下來將選擇Student T-test進行分析。

6. 比較死亡組之1分鐘apgar、5分鐘apgar間是否有差異。(第6,7題選一題分析)

```{r}
apgar1mm <- PP$X1mm_apgar[which(PP$death == 1)]
apgar5mm <- PP$X5mm_apgar[which(PP$death == 1)]

par(mfcol = c(1, 2))
qqnorm(apgar1mm, ylab = "1分鐘apgar")
qqline(apgar1mm, col="red")
qqnorm(apgar5mm, ylab = "5分鐘apgar")
qqline(apgar5mm, col="blue")
```

```{r}
shapiro.test(apgar1mm)
```

```{r}
shapiro.test(apgar5mm)
```

      非常態分佈，故選用Wicoxon Rank Sum Test進行中位數分析。

```{r}
wilcox.test(apgar1mm,apgar5mm)
```

    1分鐘apgar和5分鐘apgar造成的死亡並無統計差異(P-value = 0.61 > 0.05，拒絕Ha假設。)
      


